台灣雲林地方法院刑事判決　　　　　　96年度訴字第214號
公　訴　人　台灣雲林地方法院檢察署檢察官
被　　　告　丙○○
上列被告因毒品危害防制條例案件，經檢察官提起公訴（95年度
偵字第5099號），本院判決如下︰
    主  文
丙○○轉讓第一級毒品，未遂，處有期徒刑陸月。扣案之海洛因
貳小包（合計淨重零點貳參公克）沒收銷燬之。
    事  實
一、丙○○基於轉讓第一級毒品海洛因之犯意，於民國（下同）
    95 年9月11日9 時許，至友人吳俊儒位於雲林縣麥寮鄉○○
    村○○路45巷17號住處，先約妥將第一級毒品海洛因1 小包
    轉讓給吳俊儒施用，然因吳俊儒住處尚有其他人在內，不便
    施用海洛因，丙○○乃邀同吳俊儒至雲林縣麥寮鄉麥豐村拱
    範宮停車場前，正欲轉讓交付1 小包海洛因予吳俊儒施用時
    ，為警於當日11時20分左右當場查獲而轉讓未遂，並在丙○
    ○右邊褲子口袋內扣得海洛因2 小包（合計淨重0.23公克）
    、注射針筒2 支。
二、案經台灣雲林地方法院檢察署檢察官主動檢舉並偵查起訴。
    理  由
壹、程序方面：
一、被告以外之人於審判外之言詞或書面陳述，除法律有規定者
    外，不得作為證據；又被告以外之人於審判外之陳述，雖不
    符前4 條之規定，而經當事人於審判程序同意作為證據，法
    院審酌該言詞陳述或書面陳述作成時之情況，認為適當者，
    亦得為證據，刑事訴訟法第159 條第1 項、同法第159 條之
    5 第1 項定有明文。
二、本案被告以外之人吳俊儒的警察筆錄、檢察官筆錄，以及台
    西分局麥寮分駐所警員李銘治的職務報告書，雖然都是被告
    以外之人於審判外之言詞或書面陳述，原則上不得作為證據
    ，惟被告於本院審判程序中，均已表示同意作為證據，法官
    審酌各該言詞及書面陳述作成時之情況，認為適當，依上開
    規定，均得作為證據。
貳、實體方面：
一、被告辯稱：該2 包海洛因是被告與吳俊儒各出新台幣500 元
    向阿猴購買，被告看到警車，2 小包毒品就拿給吳俊儒，是
    吳俊儒將毒品丟到甘蔗園的路邊，警察到時，將2 包毒品撿
    起來的，並沒有要將海洛因贈與吳俊儒吸食的事情。
二、經查：
  (一)送驗白粉2 包，均含第一級第6 項毒品海洛因成分，合計淨
    重0.23公克，此有法務部調查局鑑定書（95年度偵字第5099
    號卷第9 頁）可以證明。
  (二)台西分局麥寮分駐所警員李銘治的職務報告書記載「扣案海
    洛因2 小包是在麥寮鄉麥豐村拱範宮停車場內，巡邏發現丙
    ○○與吳俊儒形跡可疑，上前盤查，丙○○自行從右邊褲子
    口袋中取出。」（95年度偵字第5099號卷第16頁）
  (三)吳俊儒於95年9 月11日警察詢問時，表示「（問：警方所查
    獲海洛因2 包，1 包為毛重0.26公克、1 包為毛重0.33公克
    ，為誰所有？你是否知道他向誰購買？）答：為丙○○所有
    。我不知道，他至我家找我時，身上即有海洛因及注射針筒
    ，他邀我至麥寮鄉麥豐村拱範宮停車場內廁所預備注射毒品
    時，即被警方查獲。」（95年度毒偵字第1409號卷第10頁）
    於同日檢察官訊問時，供稱「（問：何時被警察查獲？）答
    ：今天早上9 點多。在麥寮鄉拱範宮停車場被查獲，朋友到
    我家說他有東西，我就向他要一點給我用，朋友載我要去停
    車場施用，還沒施用就被警查獲。」「（問：今天與丙○○
    是在何處被警察查獲？）答：拱範宮停車場。」「（問：查
    獲情形？）答：警察把我們兩個攔下，就搜我們身體，在我
    身上搜獲注射針筒和橡皮帶，在丙○○身上搜到兩包海洛因
    ，在丙○○身上何處搜到我不是很清楚。」「（問：查獲當
    天有無跟丙○○去甘蔗園？）答：沒有。」「（問：丙○○
    去你家找你時，身上是否已帶那兩包海洛因？）答：我不清
    楚，他只跟我說他身上有，就把我帶到停車場就被警查獲。
    」「（問：你如何向他要？）答：他只說他有拿到要分我一
    點。」「（問：然後呢？）答：在我家有其他人，所以他就
    帶我去停車場，準備在那邊施用，然後就被警察查獲。」（
    95年度偵字第5099號卷第2-3 頁）吳俊儒對檢察官的供述內
    容，與其對警察的供述內容相同，並無翻供之情形；又其供
    述內容與警員的職務報告內容相符，應該值得採信。則被告
    所辯不足採信，上述事實已經可以認定。
參、論罪科刑：
一、被告的行為，觸犯毒品危害防制條例第8 條第5 項、第1 項
    轉讓第一級毒品未遂罪。
二、法官審酌被告所要轉讓毒品未遂的數量很少，且未成功轉讓
    ，因而量處最低刑有期徒刑6 月。
三、扣案的上述毒品，應該依毒品危害防制條例第18條第1 項前
    段規定沒收銷燬。至於扣案的注射針筒則與轉讓第一級毒品
    未遂的犯罪無關，不予沒收。
肆、本件判決適用的法律：(一)刑事訴訟法第299 條第1 項前段，
    (二)毒品危害防制條例第8 條第5 項、第1 項、第18條第1 項
    前段，(三)刑法第11條前段、第25條。
本案經檢察官甲○○偵查起訴，檢察官乙○○到庭執行職務。
中　　華　　民　　國　　96　　年　　6 　　月　　27　　日
            刑事第二庭    審判長法  官  林  輝  煌
                                法  官  柯  志  民
                                法  官  李  貞  瑩
以上正本證明與原本無異。
如不服本判決，應於送達後10日內向本院提出上訴狀（須附繕本
），上訴於台灣高等法院台南分院。
                                書記官  林  珮  儒
中　　華　　民　　國　　96　　年　　6 　　月　　27　　日
附錄本案論罪科刑法條全文：
毒品危害防制條例
第8條
轉讓第一級毒品者，處一年以上七年以下有期徒刑，得併科新台
幣一百萬元以下罰金。
轉讓第二級毒品者，處六月以上五年以下有期徒刑，得併科新台
幣七十萬元以下罰金。
轉讓第三級毒品者，處三年以下有期徒刑，得併科新台幣三十萬
元以下罰金。
轉讓第四級毒品者，處一年以下有期徒刑，得併科新台幣十萬元
以下罰金。
前四項之未遂犯罰之。
轉讓毒品達一定數量者，加重其刑至二分之一，其標準由行政院
定之。
